臺灣臺南地方法院刑事判決　　　　　　　　　　　　　九十三年度易字第三七六號
　　公　訴　人　臺灣臺南地方法院檢察署檢察官
　　被　　　告　丙○○
右列被告因過失傷害案件，經檢察官提起公訴（九十三年度偵字第九二七號），本院
判決如左：
    主    文
丙○○從事業務之人，因業務上之過失傷害人，處有期徒刑貳月，如易科罰金，以銀
元佰元折算壹日。
    事    實
一、丙○○係建築工地鷹架承包商，為從事業務之人，緣丙○○於民國九十二年五月
    初起承作台邦建設股份有限公司在臺南市○區○○○路二一二號建築工地之鷹架
    組裝，其應應注意鷹架組裝完畢後是否牢固，且依當時情形，又無不能注意之情
    事，竟疏於注意將鷹架組裝牢固，適有板模工人乙○○為施工，於民國九十二年
    五月十四日上午八時三十分許行走於該工地二樓鷹架踏板時，鷹架踏板突鬆脫滑
    落，致乙○○自二樓墜落至地面，因而受有第二腰椎粉碎性骨折之傷害。
二、案經乙○○訴由臺南市警察局第五分局報告臺灣臺南地方法院檢察署檢察官偵查
    起訴。
    理    由
一、訊據被告丙○○固自承上開工地之鷹架為伊僱用工人組裝等情，惟矢口否認有何
    業務過失傷害之犯行，辯稱：工人組裝好鷹架後，伊有檢查，且伊是第一個去踩
    的，伊不知踏板為何會鬆掉，且上開踏板已使用一段時間云云。惟查，右揭事實
    ，業據告訴人乙○○指訴綦詳，並經證人莊振山證述：乙○○是踏在二樓的鷹架
    ，二塊踏板連人一起掉下，那是鷹架未固定好而致踏板掉落，依現場看都是沒有
    綁鐵線才會這樣等語（見九十三年度偵字第九二七號卷第七頁）屬實，又告訴人
    乙○○因本件事故，受有第二腰椎粉碎性骨折之傷害，亦有奇美醫學中心診斷證
    明書一紙附卷可稽。被告雖辯稱：該鷹架已有其他工人使用一段期間，安全無虞
    云云，惟按被告係以組裝鷹架為業，對組裝完畢之鷹架是否牢固應檢查維護，若
    有鬆脫之虞，即應加以固定，乃前開鷹架使用不久即有踏板鬆脫之現象，足徵被
    告並未善加檢查維護，其顯有過失，至為灼然，且不因曾有其他工人使用而未肇
    事而認該鷹架工程業已牢固，是被告上開所辯，顯不足採。且告訴人乙○○確因
    踏板未固定好而掉落地面，亦據上開證人莊振山證述綦詳，足認被告之過失行為
    ，確與告訴人之受傷間，具有相當因果關係，此外，上開工地於本件事故後，亦
    曾補強鷹架工程，足認上開鷹架組裝工程確有瑕庛，此有鷹架補強前、後之照片
    二幀在卷可佐。至告訴人本身就本件事故是否與有過失，亦屬民事賠償責任分擔
    之問題，不影響本件被告之業務過失傷害之認定。綜上，本件事證明確，被告業
    務過失之犯行堪以認定。
二、核被告丙○○所為，其係上開建築工地鷹架之承包商，為從事業務之人，核其所
    為，係犯刑法第二百八十四條第二項前段之業務過失傷害罪。爰審酌本件被告之
    過失程度，且該工地監工為林義山，亦與被告同負有檢查鷹架是否組裝牢固之責
    ，業據證人林義山於偵查中證述在卷（見九十三年度偵字第九二七號卷第二十一
    頁），及被告犯罪所生危害、告訴人所受傷害之情形、被告犯罪後尚未賠償告訴
    人，亦未與告訴人達成和解，及被告一再承諾願以新臺幣四十餘萬元賠償告訴人
    之犯後態度等一切情狀，量處如主文所示之刑，並諭知如易科罰金之折算標準，
    以示懲儆。
據上論斷，應依刑事訴訟法第二百九十九條第一項前段，刑法第二百八十四條第二項
前段、第四十一條第一項前段，罰金罰鍰提高標準條例第一條前段、第二條，判決如
主文。
本案經檢察官甲○到庭執行職務。
中    華    民    國      九十三      年      十      月      十九      日
                              臺灣臺南地方法院刑事第七庭
                                  審判長法官  蘇  義  洲
                                        法官  朱  中  和
                                        法官  徐  文  瑞
右正本證明與原本無異。
如不服本判決，應於判決正本送達後十日內，向本院提出上訴狀。
                                      書記官  李  珍  瑩
中    華    民    國      九十三      年      十      月      十九      日
附錄法條
刑法第二百八十四條第二項：
從事業務之人，因業務上之過失傷害人者，處一年以下有期徒刑、拘役或一千元以下
罰金。致重傷者，處三年以下有期徒刑、拘役或二千元以下罰金。
